【裁判字號】    98,上訴,1896
【裁判日期】    990107
【裁判案由】    強盜等
【裁判全文】
臺灣高等法院高雄分院刑事判決        98年度上訴字第1896號
上  訴  人
即  被  告  甲○○
上列上訴人因強盜等案件，不服臺灣高雄地方法院98年度訴字第
219 號中華民國98年11月5 日第一審判決（起訴案號：臺灣高雄
地方法院檢察署97年度偵字第22925 、24606 號；移送原審併辦
案號：同署97年度偵字第23763 、27632 號），提起上訴，本院
判決如下：
     主  文
上訴駁回。
     理  由
一、按不服地方法院之第一審判決而上訴者，應向管轄第二審之
    高等法院為之。上訴書狀應敘述具體理由。上訴書狀未敘述
    上訴理由者，應於上訴期間屆滿後20日內補提理由書於原審
    法院，逾期未補提者，原審法院應定期間先命補正。第二審
    法院認為上訴書狀未敘述理由或上訴有第362 條前段之情形
    者，應以判決駁回之。但其情形可以補正而未經原審法院命
    其補正者，審判長應定期間先命補正。刑事訴訟法第361 條
    、第367 條，分別定有明文。又原審依實體法或程序法得依
    職權自由裁量之事項（如刑之酌減、量定及定執行刑等），
    不得任意指摘，否則非屬具體理由，可逕由程序上予以駁回
    （最高法院民國71年3 月2 日71年度第3 次刑事庭會議決議
    三參考）；必須具體表明原審判決所為自由裁量之行使，未
    合乎法律之目的，違背內部性界限，而屬權利濫用之違法，
    或違反比例原則、平等原則、公平正義等法則，始足當之。
    是以上訴人之上訴書狀或補提之上訴理由書，僅單純就刑之
    量定予以爭執，並未具體敘述第一審判決有上述違法、不當
    情形，即與未敘述具體理由無異，其所為上訴，即不符合上
    訴之法定要件。
二、經查本件被告甲○○經原審論以傷害罪、共同傷害罪、攜帶
    兇器強盜罪等3 罪，分別判處有期徒刑4 月、6 月、8 年，
    並定其應執行刑8 年6 月，已經敘述其量刑審酌之一切情狀
    （因細故而傷害他人身體，造成被害人之傷害程度，又被告
    正值青壯年，不思以正當途徑獲取金錢，竟持刀至超商強盜
    財物，足見其漠視法秩序之態度，非但對他人造成精神上之
    恐懼，且嚴重影響社會治安，惟所得財物不多，犯後坦認犯
    行態度尚可及其他等一切情狀），在客觀上並無不當之處。
    被告上訴意旨，以被告犯後態度良好，顯見有真摯之悔意，
    原審量刑過重云云，指摘原判決不當。依上開說明，並未具
    體敘述原審判決之量刑，有何未合乎法律之目的，違背內部
    性界限，或違反比例原則、平等原則、公平正義等法則，因
    而導致原審量刑過重之具體理由，此有上訴聲明狀在卷可按
    。揆之上開規定，上訴人之上訴顯屬違背法律上之程式，應
    由本院依同法第367 條前段、第372 條規定，不經言詞辯論
    ，逕行判決如主文。
中    華    民    國    99    年    1     月     7    日
                刑事第五庭    審判長法  官  曾永宗
                                    法  官  鍾宗霖
                                    法  官  任森銓
以上正本證明與原本無異。
傷害部分不得上訴。
攜帶兇器強盜部分，如不服本判決應於收受本判決後10日內向本
院提出上訴書狀，其未敘述上訴理由者，並得於提起上訴後10日
內向本院補提理由書狀（應附繕本）。
中    華    民    國    99    年    1     月    7     日
                                    書記官  廖素珍

司法院資訊處製作；財團法人民間司法改革基金會備份。
